【裁判字號】    90,易緝,100
【裁判日期】    900713
【裁判案由】    竊盜
【裁判全文】
臺灣桃園地方法院刑事判決                          九十年度易緝字第一號
    公  訴  人  臺灣桃園地方法院檢察署檢察官
    被      告  甲○○
右列被告因竊盜案件，經檢察官提起公訴（八十九年度偵字第三四六五號），本院判
決如左：
    主  文
甲○○共同連續竊盜，累犯，處有期徒刑拾月。
    事  實
一、甲○○曾於民國八十七年間因竊盜案件，經本院判處有期徒刑一年，並於八十八
    年八月十八日執行完畢。詎猶不知悔改，竟基於單獨或共同意圖為自己不法所有
    之概括犯意，先於民國八十八年十一月二十三日，在台北縣三峽鎮○○路○段一
    一二號前，獨自以徒手接通電源之方式竊取陳淑寶所有、陳錄傑使用之車牌號碼
    ＧＢＳ─一００號重型機車一部，得手後留供己用。復於八十八年十二月三日下
    午三時二十分許，夥同吳勇賜（檢察官另行偵查中）至桃園市○○街五十二號協
    源平價中心內，趁乙○○看店未注意之際，下手竊取乙○○所有置放於櫃台之皮
    包一只（內有身分證、駕照、提款卡及印章），得手後據為己有；嗣於八十八年
    十二月三日下午四時許，騎乘上開機車搭載吳勇賜行經桃園市○○路與介壽路口
    時為警查獲，吳勇賜則趁機逃逸。
二、案經桃園縣警察局大園分局報請台灣桃園地方法院檢察署檢察官偵查起訴。
    理  由
一、訊據被告甲○○固坦承於右揭時地竊取機車及至協源平價中心購買飲料等情，惟
    矢口否認有趁乙○○看店未注意之際，而竊取皮包之犯行，辯稱：乙○○之駕照
    是在麵攤撿到的，剛要拿去派出所交給警察處理，在途中就被查獲云云；然查：
    右揭犯罪事實，業據被害人陳錄傑、乙○○指訴綦詳，且有贓物領據二紙附卷可
    稽，參以被告於警訊中供稱：駕照是在八十八年十二月三日十五時許，在桃園市
    的麵攤撿到，伊至該商店購買飲料，但並沒有買，當時並沒有其他客人云云；後
    又翻稱：當時另有其他客人一名云云；於偵查中先供稱：是在紹興街撿到的云云
    ；後又翻稱：伊至該商店購買飲料，剛好撿到身分證，想拿去派出所交給警察處
    理云云；供詞前後不一及矛盾，在八十八年十二月三日十五時許，乙○○之駕照
    尚未遺失，如何撿到？若在該商店撿到，何不當場向商家查詢是否有人遺失？若
    係剛要拿去派出所交給警察處理，為何遇見警察時要逃跑？故被告所辯顯係事後
    卸責之詞，不足採信。是以本件事證明確，被告犯行堪予認定。
二、核被告所為，係犯刑法第三百二十條第一項竊盜罪。被告先後二次犯行，時間緊
    接、犯罪構成要件相同，顯係基於概括犯意為之，應依連續犯之規定以一罪論處
    ，並依法加重其刑。被告吳勇賜與甲○○就上開竊取皮包犯行間有犯意之聯絡及
    行為之分擔，均應依共同正犯論。又被告曾於八十七年間因竊盜案件，經本院判
    處有期徒刑一年，並於八十八年八月十八日執行完畢，此有台灣高等法院被告全
    國前案紀錄表附卷可按，其於五年內再犯本件有期徒刑以上之罪，為累犯，應依
    刑法第四十七條規定加重其刑。爰審酌被告之素行、犯罪動機、方法、所生危害
    、及犯後態度等一切情狀，量處如主文所示之刑，以資懲儆。
據上論斷，應依刑事訴訟法第二百九十九條第一項前段，刑法第二十八條、第五十六
條、第三百二十條第一項、第四十七條，罰金罰鍰提高標準條例第一條前段，判決如
主文。
本案經檢察官許炳文到庭執行職務。
中      華      民      國    九十    年      七      月  十三     日
                                臺灣桃園地方法院刑事第二庭
                                           法  官  曾正耀
右正本證明與原本無異。
如不服本判決，應於判決送達後十日內向本院提出上訴狀( 應附繕本 )，上訴於
臺灣高等法院。
                                            書記官   文巧雲
中        華        民        國   九十   年   七   月    十二    日
本案論罪科刑法條：
刑法第三百二十條
意圖為自己或第三人不法之所有，而竊取他人之動產者，為竊盜罪，處五年以下有期
徒刑、拘役或五百元以下罰金。
意圖為自己或第三人不法利益，而竊佔他人之不動產者，依前項之規定處斷。
前二項之未遂犯罰之。


司法院資訊處製作；財團法人民間司法改革基金會備份。
